【裁判字號】    89,易,976
【裁判日期】    890621
【裁判案由】    傷害
【裁判全文】
臺灣臺北地方法院刑事判決                          八十九年度易字第九七六號
    公  訴  人  臺灣臺北地方法院檢察署檢察官
    被      告  甲○○
    選任辯護人  張立業律師
右列被告因傷害案件，經檢察官提起公訴（八十八年度偵字第一七六五五、二００九
三號），本院判決如左：
    主  文
甲○○傷害人之身體，處有期徒刑伍月；如易科罰金，以參佰元折算壹日。
    事  實
一、甲○○於民國八十八年六月十四日晚上十一時許，在台北縣新店市○○路○段一
    四０巷三十七號屋內與翁照慧親熱之際，為翁照慧之同居男友乙○○撞見，乙○
    ○欲進入屋內阻止，乃搖晃門樑，導致門樑受損掉落而引起甲○○不滿，甲○○
    竟因而萌生傷害人身體之故意，隨手於屋內客廳之櫃上取持非其所有之刀一把，
    朝乙○○頭部砍去，乙○○見狀，以左手抵擋，甲○○即以刀揮砍乙○○手部及
    左耳部等處，致乙○○受有左肘高刀傷合併左尺骨鷹嘴突骨骨折與伸尺腕肌與屈
    尺腕肌斷裂、左耳刀傷等傷害。
二、案經乙○○告訴及台北縣警察局新店分局報請台灣台北地方法院檢察署檢察官偵
    查起訴。
    理  由
一、訊據被告甲○○對於右揭時、地持刀砍傷告訴人乙○○之事實坦承不諱，惟矢口
    否認有傷害之故意，辯稱：當時因翁照慧向其哭訴前日遭告訴人毆打，方一時義
    憤傷及告訴人；且當時告訴人有搖晃門樑之行為，才持刀砍傷告訴人，為防衛過
    當云云。經查：右揭事實，業據告訴人乙○○指訴綦詳，核與現場目擊之證人劉
    秉賢、劉偲柔證述情節相符，被告雖辯稱因翁照慧向其哭訴方基於義憤傷害告訴
    人及係防衛過當云云，惟被告若果基於防衛之目的傷及告訴人或基於義憤始為此
    犯行，於警訊及檢察官偵訊時直可告以上情，被告竟不為此舉而一再否認有傷害
    告訴人之犯行，迨至無法飾卸刑責之際，方主張係防衛過當及基於義憤而為之，
    其所辯係臨訟杜撰之詞甚為灼然，自難遽採；此外，又有天主教耕莘醫院診斷書
    一紙附偵查卷足稽。綜上，本案事證明確，被告犯行堪以認定，應予依法論科。
二、核被告甲○○所為，係犯刑法第二百七十七條第一項之傷害罪。爰審酌被告之素
    行、犯罪動機、目的、手段、所生危害、告訴人所受傷害程度、迄今未取得告訴
    人原諒及其生活狀況、智識程度暨犯罪後之態度等一切情狀，認公訴人具體求刑
    之有期徒刑一年，尚嫌過重，爰量處如主文所示之刑，併諭知易科罰金之折算標
    準，以示懲儆。至被告用以傷害告訴人之刀一把，雖為其供犯罪所用之物，惟既
    非其所有，爰不宣告沒收，附此敘明。
據上論斷，應依刑事訴訟法第二百九十九條第一項前段，刑法第二百七十七條第一項
、第四十一條，罰金罰鍰提高標準條例第一條前段、第二條，判決如主文。
本案經檢察官王巧玲到庭執行職務。
中    華    民    國      八十九        年      六      月    二十一    日
                                      臺灣臺北地方法院刑事第四庭
                                          法  官  黃紹紘
右正本證明與原本無異。
如不服本判決，應於判決送達後十日內，向本院提出上訴狀。
                                          書記官  劉新怡
中    華    民    國      八十九        年      六      月    三十      日
附錄本案論罪科刑法條全文
刑法第二百七十七條
傷害人之身體或健康者，處三年以下有期徒刑、拘役或一千元以下罰金。
犯前項之罪因而致人於死者，處無期徒刑或七年以上有期徒刑，致重傷者，處三年以
上十年以下有期徒刑。


司法院資訊處製作；財團法人民間司法改革基金會備份。
